【裁判字號】    89,交訴,181
【裁判日期】    891128
【裁判案由】    過失致死
【裁判全文】
台灣彰化地方法院刑事判決                        八十九年度交訴字第一八一號
    公  訴  人  臺灣彰化地方法院檢察署檢察官
    被      告  乙○○
右列被告因業務過失致死案件，經檢察官提起公訴（八十九度偵字第六九七八號），
本院判決如左：
    主  文
乙○○從事業務之人，因業務上之過失致人於死，處有期徒刑陸月，緩刑貳年。
    事  實
一、乙○○係從事駕駛業務之人，受雇於台化公司，於雲林縣麥寮鄉六輕工業區擔任
    工務車駕駛，平日以駕駛車號ＹＭ—三五一七號自用小客貨車載運人員或貨物為
    工作項目。於民國（下同）八十九年六月十四日上午十一時許，駕駛自用小客貨
    車右前座搭載六輕工業區管理處處長陳其言，自雲林縣麥寮鄉六輕工業區出發，
    欲前往臺北洽公，沿著省道台十七線公路由南往北方向前進，於同日上午十一時
    五十分許行至省道台十七線彰化縣芳苑鄉○○路、漢興路無交通號誌管制之交叉
    路口時，本應注意車前狀況，減速慢行作隨時停車之準備等安全措施，未料，適
    逢陳黃秀香係無駕駛執照之人，騎乘車號ＮＯＧ—一七二號重型機車，沿著彰化
    縣芳苑鄉○○路○道路寬約三‧五公尺，為支線道）自東往西方向前進，欲穿越
    省道台十七線公路（幹線道），陳黃秀香亦本應注意車前狀況，隨時採取必要之
    安全措施，且應注意行經無號誌管制之交叉路口時，支線道車輛應暫時停讓幹道
    車輛先行，又當時天色為日間、天候為晴、光線明亮，道路為無缺陷、無障礙之
    郊區直線雙向、雙線柏油道路，視距應尚良好，無顯不能注意之情形，詎雙方均
    疏未注意，乙○○仍以時速五十公里前進並未減速慢行作隨時停車之準備，陳黃
    秀香亦未暫停讓幹道車先行，另因其年紀已甚老邁、動作未能注意與判斷省道台
    十七線公路車輛往來之行駛情況，雙方車輛皆逕行進入該交叉路口，迨乙○○發
    覺右前方有機車忽然從漢興路（支線道）之叉路出現時，雖急踩煞車迅速將方向
    盤轉向左側閃避，仍已不及，致自小客貨車右前車門遭機車車頭及左側車身撞擊
    ，左前車輪處繼而撞及左前方道路中央安全島，再偏向右斜前方，靜止於省道台
    十七線公路北向外側車道處，陳黃秀香與所騎乘之機車在撞擊後則向北方滑行，
    繼而摔落於省道台十七線公路北向外側車道，陳黃秀香因而受有右腹上部擦傷（
    9 x 29cm）、左季肋骨擦傷（10 x 8cm、0.3 x 19cm）、右肩胛下部擦傷（5 x
    15cm）等傷害，乙○○則因撞擊過大，頭部感到暈眩，經隨行之六輕工業區管理
    處處長陳其言以乙○○之名義代為報警，將陳黃秀香送醫急救，仍因腹腔內出血
    ，延至同日下午十七時十分，因低容積性休克而死亡，乙○○則於現場待警員到
    場處理時，當場承認為肇事者並願受裁判而自首。
二、案經被害人陳黃秀香之子甲○○、陳宗宜訴由臺灣彰化地方法院檢察署檢察官偵
    查起訴。
    理  由
一、訊據被告乙○○對於右揭時地應注意並能注意而不注意之過失致車禍發生，造成
    陳黃秀香死亡之犯罪事實於警訊、偵查中及審理時均供承不諱，核與目擊證人陳
    其言、林金枝、王玉枝於警訊時之證述及告訴人甲○○、陳宗宜指訴情節相符，
    另有臺灣省彰化縣區車輛行車事故鑑定會鑑定意見書認為：「陳黃秀香無駕照駕
    駛重機車行經無號誌交叉路口支道車未停讓幹道車先行，為肇事主因。乙○○駕
    駛自小客貨車行經無號誌交叉路口未減速慢行作隨時停車之準備，為肇事次因。
    」，此有八十九年九月五日彰鑑字第八九四三一號鑑定報告附卷可稽，復有彰化
    縣警察局道路交通事故調查表一份、照面十二張等在卷可資佐證，且被害人陳黃
    秀香係因本件車禍致腹腔內出血、低容積性休克而死亡，業經臺灣彰化地方法院
    檢察署檢察官督同檢驗員相驗無訛，有相驗屍體證明書、驗斷書各一份等在卷可
    憑，是被告乙○○之過失行為與陳黃秀香之死亡間，顯有相當之因果關係，事證
    明確，被告犯行足堪認定，應依法論科。
二、被告係受雇於台化公司，乃駕駛自小客貨車運送人員或貨物之司機，為從事駕駛
    業務之人，於執行業務中開車肇事，致人於死，核其所為，係犯刑法第二百七十
    六條第二項之業務過失致死罪。查被告於肇事後經隨行之六輕工業區管理處處長
    代為報警，並於現場等待警員處理時當場坦承肇事並願接受裁判，有彰化縣警察
    局道路交通事故調查報告表一份可稽，是對於未發覺之罪自首而受裁判，應減輕
    其刑。爰審酌被告之過失程度僅是肇事之次要原、而被害人陳黃秀香之過失對於
    本件車禍之發生則屬主要肇事原因，且事後已與被害人家屬達成民事和解，賠償
    新台幣二百七十萬元（含強制汽車責任險保險金一百二十萬元）、另考量所生之
    危害及肇事後之態度良好等一切情狀，判處如主文所示之刑，以示懲儆。又被告
    前未曾受有期徒刑以上刑之宣告，有臺灣高等法院被告全國前案紀錄表在卷可參
    ，經此教訓，應知警惕，當無再犯之虞，本院認以暫不執行刑罰為適當，爰併諭
    知緩刑二年，以勵自新。
據上論斷，應依刑事訴訟法第二百九十九條第一項前段，刑法第二百七十六條第二項
、第六十二條前段、第七十四條第一款，罰金罰鍰提高標準條例第一條前段，判決如
主文。
本案經檢察官吳憲明到庭執行職務。
中      華      民      國      八十九    年    十一    月    二十八    日
                                    臺灣彰化地方法院交通法庭
                                        法      官  康  弼  周
右正本證明與原本無異。
如不服本判決，應於判決送達後十日內向本院提出上訴狀（須附繕本）。
告訴人或被害人對於判決如有不服具備理由請求檢察官上訴者，其上訴期間之計算係
以檢察官收受判決正本之日期為準。
                                        法院書記官  田  慧  賢
中      華      民      國      八十九    年    十二    月      七      日
附錄本案論罪科刑法條全文
刑法第二百七十六條
因過失致人於死者，處二年以下有期徒刑、拘役或二千元以下罰金。
從事業務之人，因業務上之過失犯前項之罪者，處五年以下有期徒刑或拘役，得併科
三千元以下罰金。


司法院資訊處製作；財團法人民間司法改革基金會備份。
